臺灣高等法院刑事判決
108年度交上易字第465號
上  訴  人  
即  被  告  鍾全華


選任辯護人  吳仲立律師
上列上訴人即被告因業務過失致重傷等案件，不服臺灣桃園地方
法院108年度交簡上字第23號，中華民國108年9月17日第一審判
決（起訴案號：臺灣桃園地方檢察署107年度偵字第6225號），
提起上訴，本院判決如下：
    主  文
上訴駁回。
    事實及理由
一、經本院審理結果，認第一審以上訴人即被告（下稱「被告」
    ）甲○○從一重犯修正前刑法第284條第2項後段之業務過失致
    重傷罪，處有期徒刑8月。認事用法及量刑均無不當，應予
    維持，並引用第一審判決書記載之事實、證據及理由（如附
    件）。
二、被告上訴意旨略以：
  ㈠被告行駛至系爭交叉路口時，因和平路口外側車道被車輛違
    規停放，導致被告無法駛在外側車道右轉，此際外側車道形
    同停車格而非供車輛行駛之道路，和平路內側（指示直行）
    車道則形同外側（指示右轉彎）車道，故難謂被告欲在內側
    車道右轉係違反道路交通規則，又交通警察單位未及時排除
    外側車道被佔用之情況，被告因而被迫先行駛於內側車道，
    再於大安國小前網狀區域變換車道駛入外側車道，被告豈有
    違反道路交通規則之可責性，再者，告訴人甲○○騎乘機車搭
    載幼童，本欲直行卻佔用僅能右轉彎之外側車道，且未與被
    告駕駛車體大小差異頗鉅之曳引車保持適當距離，亦騎乘在
    被告駕駛視線死角範圍內。由上述可見，被告對本案事故發
    生，實欠缺期待可能性及客觀結果避免可能性，應不具過失
    云云。　　　　　
　㈡刑法修正後刪除原第284條第2項業務過失傷害之規定，無異
    是刪除「從事業務之人，因業務上之過失傷人者」此一構成
    要件之加重，而一體適用普通過失傷害罪之要件，難謂無較
    有利於被告之情形，原審未查，認修正後刑法第284條規定
    僅係提高法定刑，並無較有利於被告之情形，並於科刑時審
    酌被告從事司機為業，駕駛曳引車參與用路，本應小心謹慎
    以維自身及他人之安全，竟未遵守道路交通標線之指示，於
    指示直行車道右轉彎致肇事。原判決顯有不適用刑法第2條
    第1項但書從輕原則之違背法令，並使被告在科刑上受有不
    利之影響。
  ㈢被告罹患毒性肝疾病併肝纖維化及肝硬化、混合性高血脂症
    、本態性（原發性）高血壓，現在家休養並接受治療中，目
    前無任何工作收入，且須扶養年逾86歲高堂母親，被告倘入
    監服刑，家人生活恐無以為繼，請給予緩刑之判決，以啟自
    新，或准予可以易科罰金。
三、經查：
  ㈠原審依調查證據之結果，認定被告係駕駛砂石車之司機，為
    從事駕駛業務之人。於民國107年1月23日下午3時30分許，
    駕駛車牌號碼000-0000號營業曳引車（聯結車牌號碼00-00 
    號拖車，下稱甲車），沿桃園市八德區和平路往桃園方向行
    駛在內側車道，駛至桃園市八德區大安國民小學（下稱大安
    國小）前行車管制號誌停等紅燈，本應注意駕駛人駕駛汽車
    ，應遵守道路交通標線等之指示，且依當時天候等客觀情況
    ，並無不能注意之情形，詎被告於大安國小前行車管制號誌
    轉換為綠燈後，竟疏未注意其行向內側車道上劃設指示直行
    之直線箭頭，與外側車道間復有禁止變換車道之雙向實線，
    猶於起步後操控甲車駛入指示直行之內側車道，仍欲在前方
    和平路、長安街交岔路口（下稱系爭交岔路口）右轉彎；適
    告訴人甲○○騎乘車牌號碼000-0000號重型機車（下稱A機車
    ）搭載未成年兒童乙○○沿同市、區和平路同往桃園方向行駛
    在外側車道，亦在大安國小前行車管制號誌停等紅燈，原應
    注意其行向外側車道上劃設指示右轉彎之弧形箭頭，與內側
    車道間有禁止變換車道之雙向實線，告訴人甲○○同未注意前
    開規定，而於大安國小前行車管制號誌轉換為綠燈後，仍續
    行駛在外側車道上直行，嗣被告駕駛甲車在進入系爭交岔路
    口原應直行之內側車道右轉彎時，甲車右側車身擦撞騎乘A
    機車在外側車道欲直行之告訴人甲○○，致A機車及告訴人甲○
    ○、乙○○均倒地，甲車右後車輪復輾壓已倒地乙○○，告訴人
    甲○○及乙○○均因而受傷，乙○○並因而致左下肢截肢而達毀敗
    一肢以上機能之重傷害程度，並核被告以一行為同時觸犯業
    務過失傷害罪及業務過失致重傷罪，為想像競合犯，應依刑
    法第55條，從一重之業務過失致重傷罪處斷，業於原判決理
    由中論述明確。且原審於量刑時審酌被告從事司機為業，駕
    駛曳引車參與用路，本應小心謹慎以維自身及他人之安全，
    竟未遵守道路交通標線之指示，於指示直行車道右轉彎致肇
    事，併使告訴人甲○○及乙○○受有原判決事實欄所載傷害，且
    致乙○○左下肢截肢之重傷害，對稚齡之乙○○身心造成重大打
    擊及永久之生活影響，過失程度及犯罪所生危害非輕，兼衡
    被告與告訴人甲○○及乙○○迄今尚因賠償金額差距甚大而未達
    成和解、告訴人甲○○就本案事故亦有過失，暨被告專科畢業
    之智識程度、目前並無專職工作及穩定收入、家庭狀況等一
    切情狀，量處有期徒刑8月，亦合於刑法第57條所示量刑事
    由，尚稱允當。
  ㈡有關被告及辯護人指摘被告對於本案事故發生沒有過失一節
    ，業據原審於判決理由中詳敘其所憑之證據，就被告所辯沒
    有過失一節，亦依卷內證據詳為指駁及說明。況本案經本院
    委由桃園市車輛行車事故鑑定會鑑定結果，被告與甲○○同為
    肇事主因；本院再依被告之聲請，送覆議，鑑定結果仍認：
    「甲○○駕駛營業半聯車，與甲○○駕駛普通重型機車，皆未依
    指向標線之指示錯行車道，同為肇事主因。」，
　　此有桃園市政府車輛行車事故鑑定會109年7月6日桃交鑑字
    第1090003906號函檢附桃園市政府車輛行車事故鑑定會鑑定
    意見書、桃園市政府交通局函109年12月17日桃交運字第109
    0063516號函檢附鑑定覆議意見書各1份附卷可稽（見本院卷
    第129至136、239至244頁）。而被告於本院審理中曾供述：
    未依指向標示之指示錯行車道等語（見本院卷第286頁），
    顯見被告駕駛甲車至系爭交叉路口發生本案前既行駛於內側
    車道，自應遵行該車道指示直行標線直行，而不應仍依預定
    計畫右轉致違規肇事，被告依所在車道標線指示方向行車以
    維自身及他人安全之注意義務，不應因被告所指被迫行駛於
    內側車道而有不同，而得認免除前揭注意義務，其確實有過
    失之情，被告猶執前詞上訴否認犯罪，並不可採。
　㈢又原審已敘明被告行為後刑法第284 條於108 年5 月29日修
    正公布，於同年月31日施行，此次修正刪除原刑法第284 條
    第2 項對於從事業務之人所犯過失傷害、過失致重傷之規定
    ，即刑法第284 條修正後，對行為人所犯過失傷害行為，不
    論行為人是否從事業務之人，均論以過失傷害罪、過失致重
    傷罪，惟提高法定刑為「1 年以下有期徒刑、拘役或10萬元
    以下罰金」、「3 年以下有期徒刑、拘役或30萬元以下罰金
    」，經比較新舊法後，修正後之規定，並無較有利於被告之
    情形（即修正後刑法第284條後段過失致重傷罪之規定，法
    定刑較修正前業務過失致重傷罪之法定刑為重），依刑法第
    2 條第1 項前段之規定，應適用被告行為時即修正前刑法第
    284 條第2 項之規定，且原審量刑時審酌被告參與用路，本
    應小心謹慎以維自身及他人安全，竟未遵守道路交通標線指
    示致肇事等情（以上見原判決理由欄二㈠、三㈡），合於刑法
    第57條所示量刑事由，尚稱允當，已如前述。是被告及辯護
    人上訴主張原審認修正後刑法第284條規定並無較有利於被
    告，並於科刑時審酌被告以從事司機為業，原判決顯有不適
    用刑法第2條第1項但書從輕原則之違背法令，並使被告在科
    刑上受有不利之影響云云，並非可採。
　㈣另被告於上開時、地駕駛營業曳引車，未依指向標線之指示
　　錯行車道，因而肇生本案車禍，告訴人甲○○、乙○○均因此受
    傷，乙○○甚且受有左下肢截肢之重傷，又因乙○○所受左下肢
    截肢之重傷，其不僅要面對身體疼痛與造成家屬之經濟及心
    理之沉重負擔，還要面對因治療所歷經之手術、復健，再加
    上乙○○於本案發生時年係未滿六足歲之幼童，竟遭此巨變，
    影響其未來之人生規劃甚鉅，雖被告所任職之公司已以680
    萬元與告訴人達成和解，然被告迄今仍未與告訴人達成和解
    並取得諒解（見本院卷第287頁），至被告上訴主張其罹患
    疾病，且須扶養母親，此有羅肇煒診所108年2月26日開立之
    診斷證明書（含亞東醫事檢驗所108年1月29日檢驗單）、被
    告戶口名簿在卷（見本院卷第31、33、35頁）可憑，惟其於
    本院審理時仍否認對車禍發生有過失之情（見本院卷第287
    頁），被告執此上訴請求輕判或緩刑，難認有理。
四、綜上所述，本件被告上訴，並無理由，應予駁回。
據上論結，應依刑事訴訟法第373條、第368條，判決如主文。
本案經檢察官黃榮德提起公訴，經檢察官楊四猛到庭執行職務。
中　　華　　民　　國　　110 　年　　2 　　月　　25　　日
　　　　　　      刑事第七庭  審判長法　官  孫惠琳
　　　　　　　　　　　　　　　　　  法　官  王惟琪
　　　　　　　　　　　　　　　　　  法　官  連雅婷
以上正本證明與原本無異。
不得上訴。
                                    書記官  潘文賢
中　　華　　民　　國　　110 　年　　2 　　月　　25　　日

附件：
臺灣桃園地方法院刑事判決　　　　　 108年度交簡上字第23號
上　訴　人　臺灣桃園地方檢察署檢察官
被　　　告　甲○○　
                    
                   
上列上訴人因被告業務過失致人重傷案件，不服本院刑事庭107
年度審交簡字第318 號，民國107 年11月8 日第一審刑事簡易判
決（起訴案號：107 年度偵字第6225號），提起上訴，本院管轄
之第二審合議庭改依通常程序審理，並自為第一審判決如下：
    主  文
原判決撤銷。
甲○○犯業務過失傷害致人重傷罪，處有期徒刑捌月。
    事  實
甲○○係駕駛砂石車之司機，為從事駕駛業務之人。於民國107
年1 月23日下午3 時30分許，駕駛車牌號碼000-0000號營業曳引
車（聯結車牌號碼00-00 號拖車，下稱甲車），沿桃園市八德區
和平路往桃園方向行駛在內側車道，駛至桃園市八德區大安國民
小學（下稱大安國小）前之行車管制號誌停等紅燈，其本應注意
駕駛人駕駛汽車，應遵守道路交通標誌、標線、號誌之指示，且
依當時天候晴、日間自然光線、柏油路面乾燥、無缺陷、無障礙
物、視距良好等客觀情況，並無不能注意之情形，詎甲○○於大
安國小前之行車管制號誌轉換為綠燈後，竟疏未注意其行向內側
車道上劃設指示直行之直線箭頭，與外側車道間復有禁止變換車
道之雙向實線，猶於起步後，操控甲車駛入指示直行之內側車道
，仍欲在前方和平路、長安街交岔路口（下稱系爭交岔路口）右
轉彎；適甲○○騎乘車牌號碼000-0000號重型機車（下稱A 機車
）搭載其未成年之女即兒童乙○○（101 年3 月生，真實姓名詳
卷）沿同市、區和平路同往桃園方向行駛在外側車道，亦在大安
國小前行車管制號誌停等紅燈，其原應注意其行向外側車道上劃
設指示右轉彎之弧形箭頭，與內側車道間有禁止變換車道之雙向
實線，甲○○同未注意前開規定，而於大安國小前行車管制號誌
轉換為綠燈後，仍續行駛在外側車道上直行，嗣甲○○駕駛甲車
在進入系爭交岔路口原應直行之內側車道右轉彎時，甲車右側車
身擦撞騎乘A 機車在外側車道欲直行之甲○○，致A 機車及甲○
○、乙○○均倒地，甲車右後車輪復輾壓已倒地乙○○，甲○○
因而受有肩膀及髖部挫傷、膝部及踝部擦傷等傷害，乙○○則受
有左骨盆、大腿、小腿、腳踝開放性骨折、肛門撕裂傷、陰道撕
裂傷等傷害，並因而致左下肢截肢而達毀敗一肢以上機能之重傷
害程度。甲○○於肇事後停留在現場，於有偵查犯罪權限之機關
或公務員尚不知孰為肇事人時，向據報前往現場處理之桃園市政
府警察局八德分局大安派出所警員承認為肇事人，並接受裁判。
    理  由
一、認定犯罪事實所憑之證據及理由：
  ㈠訊據被告甲○○對於其於上開時、地，駕駛甲車在內側車道行
    駛，並在系爭交岔路口右轉彎時，撞及告訴人甲○○所騎乘之
    A 機車，告訴人甲○○及乙○○因其業務過失駕駛行為受有事實
    欄所載傷害、重傷害等情坦承不諱，而本案發生事故之經過
    ，亦經證人甲○○於警詢時證稱：我行駛在八德區和平路外側
    直行往桃園方向，突然左後方內側車道1 台砂石車要右轉往
    長安街因而碰撞到我機車左側，導致我連人帶車及後座乘客
    即乙○○傾倒，對方砂石車順勢停車，我趕緊起身查看乙○○情
    況，她躺在地上，左小腿被砂石車碾壓而出血。當時砂石車
    是從我左後方碰撞到我等語；於檢察官訊問時結證述：當時
    我騎車載乙○○行駛在和平路上等紅燈，綠燈起步後直行和平
    路，不久我看到1 台砂石車往右偏行往長安街，並在往右偏
    行時撞到我等情在卷（參偵卷第7 頁反面、第42頁），並有
    道路交通事故現場圖、道路交通事故調查報告表㈠、㈡及道路
    交通事故照片14張、行車紀錄器翻拍照片4 張附卷可參（見
    偵卷第14-16 、22-26 號），又據本院當庭勘驗行車紀錄器
    光碟（詳見本院簡上卷第126-128 頁），併對照桃園市政府
    警察局八德分局108 年5 月9 日德警分刑字第1080010807號
    函附肇事路段前、後之標線、號誌圖示及照片（參本院簡上
    卷第65-73 頁）結果可知，肇事前，被告、證人甲○○各自行
    駛在桃園市八德區和平路往桃園方向之內側及外側車道上，
    並均在大安國小前行車管制號誌停等紅燈，而其等行向前方
    內、外側車道上分別劃設白色直行、白色右轉弧型箭頭指向
    線，且2 車道間復有禁止變換車道之雙白實線，是本件發生
    交通事故之原因，係因被告駕駛甲車欲在前方即系爭交岔路
    口右轉彎，證人甲○○騎乘A 機車則欲直行，惟被告、證人甲
    ○○於大安國小前行車管制號誌轉換為綠燈後，被告、證人甲
    ○○仍各自持續行駛其等原行駛之內側及外車道，始致行駛內
    側車道進入系爭交岔路口依道路交通標線指示應直行、不應
    右轉彎之甲車與行駛外側車道進入系爭交岔路口依道路交通
    標線指示應右轉彎、不應直行之A 機車，在系爭交岔路口發
    生碰撞而肇事。
  ㈡按駕駛人駕駛汽車，應遵守道路交通標誌、標線、號誌之指
    示，道路交通安全規則第90條定有明文。又指向線，用以指
    示車輛行駛方向。以白色箭頭劃設於車道上。本標線設於交
    岔路口方向專用車道上與禁止變換車道線配合使用時，車輛
    須循序前進，並於進入交岔路口後遵照所指方向行駛。本標
    線之式樣，依其目的規定如下：一、指示直行：直線箭頭。
    二、指示轉彎：弧形箭頭，道路交通標誌標線號誌設置規則
    第188 條亦規定甚明。查被告駕駛甲車行至系爭交岔路口，
    本即應遵守道路交通標線之指示直行，且依當時天候晴、日
    間自然光線、柏油路面乾燥、無缺陷、無障礙物、視距良好
    等客觀情況，被告並無不能注意之情事，詎被告駕駛甲車於
    大安國小前之行車管制號誌轉換為綠燈後，竟仍操控甲車駛
    入指示直行之內側車道，且在系爭交岔路口右轉彎而肇事，
    被告顯有違反上揭規定之過失甚明。雖公訴意旨認被告係疏
    未注意汽車行駛至交岔路口時，轉彎車應讓直行車先行始肇
    事，惟被告所違反之注意義務，實乃未遵守道路交通標線之
    指示，已如前述，本件起訴意旨前揭所認，尚有未合，併予
    指明。
  ㈢按刑法第10條第4 項第4 款所謂毀敗一肢以上機能，係指完
    全喪失機能而言，如僅減損甚或嚴重減損效能並未完全喪失
    機能者，縱有不治或難治情形，亦不能適用同條項第6 款規
    定，仍屬普通傷害之範圍。經查，告訴人甲○○確及乙○○因本
    件車禍事故分別受有事實欄所載傷害，有長庚醫療財團法人
    林口長庚紀念醫院（以下簡稱長庚醫院）診斷證明書3紙附
    卷為憑（見偵卷第12-13 、47頁），而乙○○因本件交通事故
    ，致其左下肢截肢，足見乙○○左肢之行走及站立之功能業已
    喪失，當已達前述毀敗一肢機能之重傷害程度。是被告之過
    失駕駛行為與告訴人甲○○及乙○○所受上開傷害、重傷害間，
    具有相當因果關係，堪可認定。
  ㈣至告訴人甲○○騎乘A 機車本應遵守道路交通標線之指示，竟
    疏未注意其行駛在指示進入系爭交岔路口應右轉彎之外側車
    道上，仍意欲直行和平路，致與被告所駕駛之甲車發生擦撞
    ，同有過失，然仍無解於被告過失責任之成立，併此敘明。
  ㈤綜上，本件事證已臻明確，被告業務上過失傷害、致重傷等
    犯行，洵值認定，應予依法論科。
二、論罪：
  ㈠按行為後法律有變更者，適用行為時之法律。但行為後之法
    律有利於行為人者，適用最有利於行為人之法律，刑法第2
    條第1 項定有明文。查被告行為後，刑法第284 條於108 年
    5 月29日修正公布，於同年月31日施行；修正前刑法第284
    條原規定：「因過失傷害人者，處6 月以下有期徒刑、拘役
    或5 百元以下罰金，致重傷者，處1 年以下有期徒刑、拘役
    或5 百元以下罰金。從事業務之人，因業務上之過失傷害人
    者，處1 年以下有期徒刑、拘役或1 千元以下罰金，致重傷
    者，處3 年以下有期徒刑、拘役或2 千元以下罰金。」，修
    正後刑法第284 條則規定：「因過失傷害人者，處1 年以下
    有期徒刑、拘役或10萬元以下罰金，致重傷者，處3 年以下
    有期徒刑、拘役或30萬元以下罰金。」，即刪除原刑法第28
    4 條第2 項對於從事業務之人所犯過失傷害、過失傷害致重
    傷之規定，刑法第284 條修正後，對行為人所犯過失傷害行
    為，不論行為人是否從事業務之人，均論以過失傷害罪、過
    失傷害致重傷罪，惟提高法定刑為「1 年以下有期徒刑、拘
    役或10萬元以下罰金」、「3 年以下有期徒刑、拘役或30萬
    元以下罰金」。是經比較新舊法後，修正後之規定，並無較
    有利於被告之情形，依刑法第2 條第1 項前段之規定，應適
    用被告行為時即修正前刑法第284 條第2 項之規定。
  ㈡查被告平日以駕駛曳引車載運砂石為業，為從事駕駛業務之
    人。是核被告所為，係犯修正前刑法第284 條第2 項前段之
    業務過失傷害罪及同條項後段之業務過失傷害致人重傷罪。
  ㈢被告以一行為，同時觸犯業務過失傷害罪及業務過失傷害致
    人重傷罪，為想像競合犯，應依刑法第55條之規定，從一重
    之業務過失致重傷害罪處斷。
  ㈣又被告於肇事後停留在現場，於有偵查犯罪權限之機關或公
    務員尚不知孰為肇事人時，向據報前往現場處理之桃園市政
    府警察局八德分局大安派出所警員承認為肇事人，嗣並接受
    審判（參本院審交簡卷第27頁），應依刑法第62條前段之規
    定，減輕其刑。
三、撤銷改判之理由及科刑審酌事項：
  ㈠原審對被告據以論罪科刑，固非無見，惟原審疏未查明：本
    件被告所違反之注意義務乃未遵守道路交通標線之指示，且
    告訴人甲○○就本件交通事故亦應負肇事之責等情，自有違誤
    。檢察官上訴意旨雖未敘及此，然原判決既有前揭可議之處
    ，自應由本院予以撤銷改判。
  ㈡爰審酌被告從事司機為業，駕駛曳引車參與用路，本應小心
    謹慎以維自身及他人之安全，竟未遵守道路交通標線之指示
    ，於指示直行車道右轉彎致肇事，併使告訴人甲○○及乙○○受
    有事實欄所載傷害，且致乙○○左下肢截肢之重傷害，對稚齡
    之乙○○身心造成重大打擊及永久之生活影響，過失程度及犯
    罪所生危害非輕，兼衡被告與告訴人甲○○及乙○○迄今尚因賠
    償金額差距甚大而未達成和解、告訴人甲○○就本件事故亦有
    過失，暨被告專科畢業之智識程度、目前並無專職工作及穩
    定收入、家庭狀況等一切情狀，量處如主文第2 項所示之刑
    。
四、末按地方法院簡易庭對被告為簡易判決處刑後，經提起上訴
    ，而地方法院合議庭認應為無罪判決之諭知或應為逾刑事訴
    訟法第449 條第3 項所定得以簡易判決處刑範圍之有罪判決
    之諭知者，依同法第455 條之1 第3 項準用第369 條第2 項
    之規定意旨，應由該地方法院合議庭撤銷簡易庭之判決，改
    依第一審通常程序審判。其所為判決，應屬於第一審判決，
    檢察官及被告仍得依通常上訴程序上訴於管轄第二審之高等
    法院（最高法院91年度台非字第21號刑事判決可資參照）。
    本件被告既經本院諭知不得易科罰金之刑，依刑事訴訟法第
    449 條第3 項規定，即不得以簡易判決處刑，為保障當事人
    之審級利益，本案即應由本院合議庭改依通常程序審判，自
    為第一審判決，且依上開說明，當事人如不服本判決，仍得
    於法定期間內，向管轄之第二審法院提起上訴，末此敘明。
據上論斷，應依刑事訴訟法第455 條之1 第1 項、第3 項、第36
9 條第1 項前段、第364 條、第299 條第1 項前段，刑法第2 條
第1 項前段、第55條、第62條前段，修正前刑法第284 條第2 項
，刑法施行法第1 條之1 第1 項、第2 項前段，判決如主文。
本案經檢察官黃榮德提起公訴，檢察官劉仲慧提起上訴，檢察官
陳書郁到庭執行職務。
中　　華　　民　　國　 108　　年　　9 　　月　　17　　日
                  刑事第十一庭  審判長法　官  潘政宏

                                      法  官  張明宏

                                      法  官  許雅婷
以上正本證明與原本無異。
如不服本判決應於收受判決後10日內向本院提出上訴書狀，並應
敘述具體理由。其未敘述上訴理由者，應於上訴期間屆滿後20日
內向本院補提理由書(均須按他造當事人之人數附繕本)「切勿逕
送上級法院」。
                                      書記官　黃挺豪
中　　華　　民　　國　 108　　年　　9 　　月　　18　　日
附錄本案論罪科刑法條全文：
修正前中華民國刑法第284條
因過失傷害人者，處6 月以下有期徒刑、拘役或5 百元以下罰金
，致重傷者，處1 年以下有期徒刑、拘役或5 百元以下罰金。
從事業務之人，因業務上之過失傷害人者，處1 年以下有期徒刑
、拘役或1 千元以下罰金，致重傷者，處3 年以下有期徒刑、拘
役或2千元以下罰金。